---
title: "Desafio - Semantix"
output:
  html_document: default
  html_notebook: default
---

## Definições

+ Dados relacionados com campanha de marketing direto de uma instituição bancária. 
+ As campanhas de marketing foram baseadas em chamadas telefônicas.
+ Contatavam o cliente mais de uma vez para acessar se o produto (depósito a prazo bancário) seria aceito ou não.

## Variáveis

Input: 
  
  + Informações sobre o cliente
   
    1. idade (numérica)
    2. emprego: tipo de emprego
    3. estado civil (levando em consideração que "divorciado"" significa divorciado ou viúvo)
    4. educação
    5. tem crédito?
    6. saldo médio anual 
    7. tem empréstimo imobiliário? 
    8. tem empréstimo pessoal?
  
  + Informações sobre o último contato da campanha atual: 
   
    9. contato
    10. último dia de contato no mês
    11. mês do último contato do ano 
    12. duração do último contato em segundos
    13. número de contatos realizados durante esta campanha
    14. número de dias que passaram depois que o cliente foi contatado pela última vez de uma campanha anterior (-1 significa que o cliente não foi contatado anteriormente)
    15. número de contatos realizados antes desta campanha
    16. resultado da campanha de marketing anterior
    
Output: 
  
  + Variável de interesse: 
  
    17. o cliente assinou um depósito a prazo?
  

### Sumário dos dados

#### Público geral

```{r,warning=FALSE, results=FALSE, error=FALSE, message=FALSE}
library(dplyr)
library(ggplot2)
library(party)
```
  
    
```{r, warning=FALSE, results=FALSE, error=FALSE, message=FALSE}
desafioSemantix = read.csv('~/Documentos/desafio_ds/semantix/bank-full.csv', sep = ';')
```

```{r}
summary(desafioSemantix)
```


Sumário dos dados:

+ A média da idade dos clientes é de aproximadamente 41 anos. 
+ 59% dos clientes são 'blue-collar', 'management' ou 'technician'.
+ A maioria dos clientes é casado.
+ Mais de 90% dos clientes tem 2º grau ou 3 grau.
+ A maioria dos clientes não tem cŕedito. 
+ 25% dos clientes tem saldo médio até R$72,00. 
+ Mais de 50% dos clientes tem empréstimo imobiliário. 
+ A maioria dos clientes não tem empréstimo pessoal.
+ Mais de 60% dos clientes é contatado através do celular. 
+ A maioria dos clientes tiveram o último contato em maio.
+ Em média, a duração de contato é de aproximadamente 258 segundos (~ 4 minutos).
+ Em média, o número de contatos na campanha foi de aproximadamente 3.
+ 75% dos clientes não foram contatados anteriormente.
+ Mais de 80% dos clientes tem como resultado da campanha anterior como "desconhecido".
+ Mais de 80% dos clientes não assinaram o depósito a prazo.

#### Público que tiveram campanha anterior 

```{r}
summary(desafioSemantix %>% filter(previous != 0) )
```

+ Em média, número de dias que passaram depois que o cliente foi contatado pela última vez de uma campanha anterior é de aproximadamente 225 dias.
+ Em média, número realizado de contatos foi de aproximadamente 3. 
+ O resultado da campanha teve maior proporção de falha.

#### Resposta das perguntas 

1. Qual profissão tem mais tendência a fazer um empréstimo? De qual tipo?

```{r}
as.data.frame(prop.table(table(desafioSemantix$job, desafioSemantix$housing), margin = 1)) %>% 
  filter(Var2 == 'yes') %>% 
  ggplot(aes(x = reorder(Var1, Freq), y = Freq)) + 
  xlab('Profissão') + 
  ylab('Chance de ter empréstimo imobiliário')+
  geom_bar(stat = 'identity') + 
  geom_hline(yintercept = 0.5) + 
  coord_flip() + 
  theme_bw()
```

+ 'blue-collar', 'services', 'admin.', 'entrepeneur' e 'technician' têm chance maior que 0,5 de converter em empréstimo imobiliário. 
+ 'blue-collar' é a profissão que mais tende a ter empréstimo imobiliário.


```{r}
as.data.frame(prop.table(table(desafioSemantix$job, desafioSemantix$loan), margin = 1) )  %>% 
  filter(Var2 == 'yes') %>% 
  ggplot(aes(x = reorder(Var1, Freq), y = Freq)) + 
  xlab('Profissão') + 
  ylab('Chance de ter empréstimo pessoal')+
  geom_bar(stat = 'identity') + 
  geom_hline(yintercept = 0.5) + 
  coord_flip() + 
  theme_bw()

```

+ Todas as profissões têm chances menor que 0,5 de ter empréstimo pessoal. 
+ Entre todas as profissões, 'entrenepeur' é a que apresenta mais chance de ter empréstimo pessoal.

2. Fazendo uma relação entre número de contatos e sucesso da campanha quais
são os pontos relevantes a serem observados?

```{r}
desafioSemantix %>% 
  ggplot(aes(x = y, y = campaign)) + 
  geom_boxplot() + 
  xlab('depósito a prazo?') + 
  ylab('campanha') + 
  theme_bw()
```


```{r}
desafioSemantix %>% 
  group_by(y) %>% 
  summarise(mean(campaign), sd(campaign),  median(campaign), max(campaign), quantile(campaign, probs = 0.25), quantile(campaign, probs = 0.75), quantile(campaign, probs = 0.99))
```

+ Os clientes que rejeitam o depósito a prazo apresentam máximo maior de contatos do que os que aceitam. 
+ O número médio de contatos adequado para adesão seria de 2 contatos. 
+ O número máximo de contatos adequado para adesão seria de 10 (99% dos clientes que foram aprovados tiveram até 10 contatos).

4. O resultado da campanha anterior tem relevância na campanha atual?

```{r}
as.data.frame(prop.table(table(desafioSemantix$poutcome, desafioSemantix$y), margin = 1)) %>% 
    filter(Var2 == 'yes') %>% 
    ggplot(aes(x = reorder(Var1, Freq), y = Freq)) + 
    xlab('Campanha anterior') + 
   ylab('Chance de aderir o depósito a prazo')+
  geom_bar(stat = 'identity') + 
  geom_hline(yintercept = 0.5) + 
  coord_flip() + 
  theme_bw()
```

+ Quando a campanha anterior foi um sucesso, a campanha atual terá mais chance de ser também.

5. Qual o fator determinante para que o banco exija um seguro de crédito?

```{r}
treeSeguroCredito = ctree(default ~ marital + job + age + balance + education + housing + loan, data = desafioSemantix)
```


```{r, fig.width=20, fig.height=10}
plot(treeSeguroCredito)
```

+ Pela árvore, verificamos que o 'balance' (saldo médio) é o fator que mais quebra pra definir a chance de dar seguro de crédito ou não, demonstrando ser a mais importante para impacto desta.

```{r, fig.width=10, fig.height=10}
desafioSemantix %>% 
  ggplot(aes(group = default, x = balance, colour = default)) + 
  geom_density()
```

```{r}
desafioSemantix %>% 
  group_by(default) %>% 
  summarise(mean(balance), median(balance), sd(balance))
```

+ Podemos averiguar que a distribuição do saldo médio difere entre ter ou não ter seguro de crédito. 
+ Quando o saldo é positivo, o cliente não tem seguro de crédito. 
+ Quando o saldo é negativo, o cliente tem seguro de crédito.

6. Quais são as características mais proeminentes de um cliente que possua
empréstimo imobiliário?

```{r}
as.data.frame(prop.table(table(desafioSemantix$marital, desafioSemantix$housing), margin = 1)) %>% 
  filter(Var2 == 'yes') %>% 
  ggplot(aes(x = reorder(Var1, Freq), y = Freq)) + 
  xlab('Estado Civil') + 
  ylab('Chance de ter empréstimo imobiliário')+
  geom_bar(stat = 'identity') + 
  geom_hline(yintercept = 0.5) + 
  coord_flip() + 
  theme_bw()
```

```{r}
as.data.frame(prop.table(table(desafioSemantix$education, desafioSemantix$housing), margin = 1)) %>% 
  filter(Var2 == 'yes') %>% 
  ggplot(aes(x = reorder(Var1, Freq), y = Freq)) + 
  xlab('Educação') + 
  ylab('Chance de ter empréstimo imobiliário')+
  geom_bar(stat = 'identity') + 
  geom_hline(yintercept = 0.5) + 
  coord_flip() + 
  theme_bw()
```

```{r}
as.data.frame(prop.table(table(desafioSemantix$default, desafioSemantix$housing), margin = 1)) %>% 
  filter(Var2 == 'yes') %>% 
  ggplot(aes(x = reorder(Var1, Freq), y = Freq)) + 
  xlab('Profissão') + 
  ylab('Chance de ter empréstimo imobiliário')+
  geom_bar(stat = 'identity') + 
  geom_hline(yintercept = 0.5) + 
  coord_flip() + 
  theme_bw()
```

```{r}
as.data.frame(prop.table(table(desafioSemantix$loan, desafioSemantix$housing), margin = 1)) %>% 
  filter(Var2 == 'yes') %>% 
  ggplot(aes(x = reorder(Var1, Freq), y = Freq)) + 
  xlab('Profissão') + 
  ylab('Chance de ter empréstimo imobiliário')+
  geom_bar(stat = 'identity') + 
  geom_hline(yintercept = 0.5) + 
  coord_flip() + 
  theme_bw()
```

```{r}
desafioSemantix %>% 
  ggplot(aes(x = housing, y = balance)) + 
  geom_boxplot()
```


```{r}
desafioSemantix %>% 
  group_by(housing) %>% 
  summarise(mean(balance), median(balance), quantile(balance, 0.25), sd(balance))
```

```{r}
desafioSemantix %>% 
  ggplot(aes(x = housing, y = age)) + 
  geom_boxplot()
```


```{r}
desafioSemantix %>% 
  group_by(housing) %>% 
  summarise(mean(age), median(age), quantile(age, 0.25), sd(age), quantile(age, 0.75))
```


```{r}
treeEmprestimoImobiliario = ctree(housing ~ marital + job + age + balance + education + default + loan, data = desafioSemantix, controls =  ctree_control(maxdepth = 4))
```

```{r,fig.width=30, fig.height=20}
plot(treeEmprestimoImobiliario)
```

+ Olhando para as análises, podemos concluir que com chance de aproximadamente 0,8 de um cliente obter empréstimo imobiliário, tem-se como característica: 
  - Idade menor que 44 anos 
  - Educação primária, secundária ou desconhecida. 
  - Profissão 'blue-collar'
